臺灣板橋地方法院刑事判決　　　　　　　　　　　　九十一年度易字第一八八０號
　　公　訴　人　臺灣板橋地方法院檢察署檢察官
　　被　　　告　甲○○
　　　　　　　　丁○○
　　　　　　　　乙○○
　　　　　　　　丙○○
　　　　　　　　戊○○
右列被告等因賭博案件，經檢察官聲請簡易判決處刑（九十一年度偵字第六七八八號
），經本院簡易庭認不宜以簡易判決處刑，而改以適用通常程序審理，本院判決如左
：
    主  文
甲○○、丁○○共同以賭博為常業，甲○○處有期徒刑肆月；丁○○處有期徒刑月
，如易科罰金均以佰元折算壹日。扣案如附表一、二所示之物，均沒收。
乙○○、丙○○及戊○○在公眾得出入之場所賭博財物，各處罰金壹仟元，如易服勞
役均以佰元折算壹日。扣案如附表一所示之物，均沒收。
    事  實
一、甲○○意圖營利，並基於以賭博為常業之犯意，自民國（下同）九十一年三月二
    十五日起，就設置電子遊戲機供人娛樂之營業級別、機具類別、營業場所管理人
    及營業場所地址等事項，未依電子遊戲場業管理條例之規定而辦理營利事業登記
    ，即在臺北縣新莊市○○街四四號公眾得出入之場所，擺設如附表一所示之電動
    賭博機具（均含ＩＣ板）共十五台，並自同日起以每月新臺幣（下同）一萬五千
    元之薪資，僱用同有常業賭博犯意聯絡之丁○○，負責洗分及兌換代幣現金等工
    作，而共同與不特定之賭客賭博財物。其賭博方式於小瑪莉II代係由賭客以現金
    直接投入押注，其餘機台則按十比一比例，向丁○○兌換代幣後押注，如押中贏
    分可得倍數不等之分數，並可將累積之分數按相同比例，向丁○○兌換現金，如
    未押中則分數由機器沒入歸甲○○所有，甲○○與丁○○二人並恃之維生而以之
    為常業。嗣於九十一年四月三日晚間十時三十分許，經警在上址當場查獲把玩電
    動賭博機具滿貫大亨麻將台之丙○○、戊○○，以及把玩霹靂名銖彈珠台之乙○○等三人，並扣得甲○○所有如附表一、二所示之電動賭博機具、在賭檯及兌換
    籌碼處之財物及供其常業賭博犯行所用等物。
二、案經臺北縣政府警察局新莊分局報告臺灣板橋地方法院檢察署檢察官偵查聲請逕
    以簡易判決處刑，本院簡易庭認為不宜，改依通常程序審理。
    理  由
一、訊據被告甲○○於本院審理時坦承於上揭時、地，未依電子遊戲場業管理條例規
    定辦理營利事業登記即經營電玩店，及擺設扣案之十五台電動賭博機具，並僱用
    丁○○為開分員，負責開、洗分及兌換現金工作等情不諱在卷，被告丁○○亦供
    認受僱於被告甲○○負責開、洗分及兌換現金工作屬實，被告丙○○、戊○○供
    承於現場把玩滿貫大亨麻將台，被告乙○○則供認把玩霹靂名銖彈珠台，嗣為警
    當場查獲無訛（見九十一年八月七日審判筆錄），渠等供述之情節互核相符，並
    有現場照片四幀及扣案如被告甲○○所有如附表一、二所示之電動賭博機具、在
    賭檯及兌換籌碼處之財物及供其賭博犯行所用等物在卷可資佐證，足徵被告甲○○等五人前揭自白均與事實相符而堪予採信。又扣案之電動賭博機具多達十五台
    代幣有一千四百八十枚之鉅，被告乙○○係在向被告丁○○兌換三千元現金時為
    警查獲，被告甲○○亦供承每日可獲利二、三百元（見同日審判筆錄），復參酌
    現場設有監視鏡頭及螢幕各三個等器物，是堪認被告甲○○與丁○○二人均係恃
    之維生而以賭博為常業，被告乙○○、丙○○及戊○○等三人在上述公眾得出入
    場所有把玩電動賭博機具以賭博財物無訛，故本案事證明確，被告等人犯行堪以
    認定，均應予依法論科。
二、核被告甲○○、丁○○所為，均係犯刑法第二百六十七條之常業賭博罪，又被告
    甲○○未辦理營利事業登記即經營電子遊戲場業，係違反電子遊戲場業管理條例
    第十五條之規定，應論以同條例第二十二條之未准登記經營電子遊戲場業罪。被
    告乙○○、丙○○及戊○○則均核犯刑法第二百六十六條第一項前段之普通賭博
    罪。被告甲○○與丁○○二人就所犯常業賭博罪間，有犯意之聯絡及行為之分擔
    ，應論以共同正犯，且被告甲○○與丁○○既係以賭博為常業，已如前述，則公
    訴人認渠等僅係連續犯第二百六十六條第一項之普通賭博罪，其起訴法條自有未
    洽，應予變更。被告甲○○所犯上揭二罪間，有方法結果之牽連犯關係（最高法
    院九十年度台非字第二三七號判決可資參照），應依刑法第五十五條之規定，從
    一重之常業賭博罪處斷。爰分別審酌被告甲○○等五人犯罪之動機、目的、手段
    、擺設電動賭博機具之期間、所得之利益、所生之危害及於本院審理時均尚知坦
    承犯行之態度等一切情狀，就被告甲○○、丁○○分別量處如主文第一項所示之
    刑，並均諭知易科罰金之折算標準，就被告乙○○、丙○○及戊○○則分別量處
    如主文第二項所示之罰金，並均諭知易服勞役之折算標準，以資懲儆。扣案如附
    表一編號一至五所示之電動賭博機具等物，係當場賭博之器具，編號六、七所示
    在櫃台取出之賭資現金，及在小瑪莉機台內取出之硬幣，分別屬在兌換籌碼處及
    賭檯之財物，應依刑法第二百六十六條第二項之規定，不問屬於犯人與否，均為
    沒收之諭知。又附表二所示之物，則均係被告甲○○所有，供渠等為本件常業賭
    博犯行時所用之物，亦經被告甲○○於本院審理時供明在卷，應依刑法第三十八
    條第一項第二款之規定，均併予宣告沒收之。
據上論斷，應依刑事訴訟法第四百五十二條、第二百九十九條第一項前段、第三百條
，電子遊戲場業管理條例第二十二條，刑法第十一條前段、第二十八條、第二百六十
七條、第二百六十六條第一項、第五十五條、第四十一條第一項前段、第四十二條第
二項、第二百六十六條第二項、第三十八條第一項第二款，罰金罰鍰提高標準條例第
一條前段、第二條，判決如主文。
本案經檢察官楊四猛到庭執行職務
中      華      民      國      九十一    年      八    月    二十一    日
                                臺灣板橋地方法院刑事第三庭
                                      法  官    陳志揚
右正本證明與原本無異。
如不服本判決，應於判決送達後十日內向本院提出上訴狀 (應附繕本) ，上訴於
臺灣高等法院。
                                      書記官    陳慶樹
中      華      民      國      九十一      年    九    月  二十四    日
附錄本案論罪科刑法條全文：
刑法第二百六十七條
  以賭博為常業者，處二年以下有期徒刑，得併科一千元以下罰金。
刑法第二百六十六條
  在公共場所或公眾得出入之場所賭博財物者，處一千元以下罰金。但以供人暫時娛
  樂之物為賭者，不在此限。
  當場賭博之器具與在賭檯或兌換籌碼處之財物，不問屬於犯人與否，沒收之。
電子遊戲場業管理條例第二十二條
  違反第十五條規定者，處行為人一年以下有期徒刑、拘役或科或併科新臺幣五十萬
  元以上二百五十萬元以下罰金。
附表一：
┌──┬──────────┬──────┬───┬──────────┐
│編號│名                稱│數        量│所有人│備                註│
├──┼──────────┼──────┼───┼──────────┤
│一  │霹靂名銖彈珠台（含Ｉ│陸台        │甲○○│當場賭博之器具      │
│    │Ｃ板）              │            │      │                    │
├──┼──────────┼──────┼───┼──────────┤
│二  │鑽石列車水果盤（含Ｉ│壹台        │同右  │同右                │
│    │Ｃ板）              │            │      │                    │
├──┼──────────┼──────┼───┼──────────┤
│三  │動物奇觀二代水果盤（│肆台        │同右  │同右                │
│    │含ＩＣ板）          │            │      │                    │
├──┼──────────┼──────┼───┼──────────┤
│四  │滿貫大亨麻將台（含Ｉ│台        │同右  │同右                │
│    │Ｃ板）              │            │      │                    │
├──┼──────────┼──────┼───┼──────────┤
│五  │小瑪莉II代（含ＩＣ板│壹台        │同右  │同右                │
│    │）                  │            │      │                    │
├──┼──────────┼──────┼───┼──────────┤
│六  │賭資現金            │仟元      │同右  │在櫃台處取出，屬在兌│
│    │                    │            │      │換籌碼處之財物      │
├──┼──────────┼──────┼───┼──────────┤
│七  │硬幣                │拾肆枚      │同右  │在小瑪莉機台內取出，│
│    │                    │            │      │屬在賭檯處之財物    │
└──┴──────────┴──────┴───┴──────────┘
附表二：
┌──┬────────┬──────┬───┬────────────┐
│編號│名            稱│數        量│所有人│備                註    │
├──┼────────┼──────┼───┼────────────┤
│一  │代幣            │壹仟肆佰捌拾│甲○○│供本件賭博犯行所用之物  │
│    │                │枚          │      │                        │
├──┼────────┼──────┼───┼────────────┤
│二  │開、洗分表單    │壹張        │同右  │同右                    │
├──┼────────┼──────┼───┼────────────┤
│三  │監視器鏡頭      │個        │同右  │同右（以下二項，聲請簡易│
│    │                │            │      │判決處刑書漏未載明）    │
├──┼────────┼──────┼───┼────────────┤
│四  │監視器螢幕      │台        │同右  │同右                    │
└──┴────────┴──────┴───┴────────────┘
